【裁判字號】    95,簡上,13
【裁判日期】    951205
【裁判案由】    傷害
【裁判全文】
福建金門地方法院刑事判決              95年度簡上字第13號
公  訴  人  福建金門地方法院檢察署檢察官
上  訴  人
即  被  告  甲○
上列上訴人即被告因傷害案件，不服本院95年度城簡字第57號，
中華民國95年7月17日第一審判決（聲請簡易處刑案號：福建金
門地方法院檢察署95年度偵字第185號）提起上訴，本院判決如
下：
    主  文
上訴駁回。
    事  實
一、甲○係國立金門高級農工職業學校 (下稱金門高職)學生，
    基於傷害人之身體之犯意，於民國95年4月3日上午8時許，
    在位於金門縣金湖鎮○市里○○路1-11號之金門高職宿舍內
    ，無故徒手毆打同校同學乙○○，致乙○○受有顏面及頸部
    挫傷等傷害。
二、案經乙○○訴請金門縣警察局金湖警察所報請福建金門地方
    法院檢察署檢察官偵查起訴。
    理  由
壹、證據能力之論斷：
一、行政院衛生署金門醫院95年4月3日乙○○之診斷證明書 (下
    稱告訴人診斷證明書)，有證據能力：
    上開診斷證明書，係被告以外之人於審判外所為之書面陳述
    ，依刑事訴訟法第159條第1項規定，本均不得作為證據，然
    被告於法院調查證據時，知有前開情形，而未於言詞辯論終
    結前聲明異議，依刑事訴訟法第159條之5第2項規定，視為
    經當事人於審判程序同意作為證據，且本院審酌診斷證明書
    係醫院於告訴人就診後所出具，認適當而得為證據。
二、告訴人乙○○於司法警察調查中所為之陳述，有證據能力：
    告訴人乙○○於金門縣警察局金湖警察所之證述，屬被告以
    外之人於審判外所為之言詞陳述，依刑事訴訟法第159條第1
    項規定，本不得作為證據，然被告於本院調查證據時，知有
    前開情形，而未於言詞辯論終結前聲明異議，依刑事訴訟法
    第159條之5第2項規定，視為經當事人於審判程序同意作為
    證據，且本院審酌乙○○前開言詞陳述作成時之情況，並無
    任何不法情事，認為適當，有證據能力。
三、告訴人乙○○於偵查中所為之陳述，有證據能力：
(一)、按刑事訴訟法第159條之1第2項規定，被告以外之人於偵
      查中向檢察官所為之陳述，除顯有不可言之情況者外，得
      為證據。
(二)、乙○○於偵查中向檢察官所為之陳述，雖係被告以外之人
      於審判外所為之言詞陳述，但均係以證人身分具結後所為
      之陳述，且依其等言詞陳述作成時之情況，並無顯有不可
      信之情事，依照上開法律規定，得為證據。
貳、事實之認定：
    被告甲○對於前開事實坦承不諱，核與告訴人乙○○於警詢
    及偵審中之供述情節相符，並有告訴人之診斷證明書可資佐
    憑，事證明確，被告傷害犯行堪以認定。
參、論罪科刑部分：
一、按被告行為後，刑法業於94年2月2日修正公布，95年7月1日
    起施行，復按行為後法律有變更者，適用行為時之法律，但
    行為後之法律有利於行為人者，適用最有利於行為人之法律
    ，修正後刑法第2條第1項定有明文。此條規定係規範行為後
    法律變更所生新舊法律比較適用之準據法，本身尚無新舊法
    比較之問題，於新法施行後，應一律適用新法第2條第1項之
    規定，為「從舊從輕」之比較。而本次法律變更，比較時應
    就罪刑有關之共犯、未遂犯、想像競合犯、牽連犯、連續犯
    、結合犯，以及累犯加重、自首減輕暨其他法定加減原因（
    如身分加減）與加減例等一切情形，綜其全部罪刑之結果而
    為比較（最高法院95年5月23日95 年度第8次刑事庭會議決
    議參照）。茲分別說明如下：
  (一)、罰金刑部分：
       1、按95年6月14日修正之刑法施行法第1-1條規定，中華
          民國94年1月7日刑法修正施行後，刑法分則編所定罰
          金之貨幣單位為新臺幣。94年1月7日刑法修正時，刑
          法分則編未修正之條文定有罰金者，自94年1月7日刑
          法修正施行後，就其所定數額提高為30倍。但72年6
          月26日至94年1月7日新增或修正之條文，就其所定數
          額提高為3倍。又95年5月17日修正之刑法第33條第5
          款規定，罰金：新臺幣1,000元以上，以100元計算之
          。
       2、刑法第277條第1項之傷害罪之法定罰金刑，為銀元1,
          000元以下。依照上述之修正後法律，其法定罰金刑
          提高後，最高度刑為新臺幣30,000元；最低度刑為新
          臺幣1,000元。但依修正前之刑法第33條第5款規定及
          修正前之罰金罰鍰提高標準條例第1條前段提高罰金
          刑1 0倍，並換算成新臺幣，其罰金最高度刑為新臺
          幣30, 000元；其最低度刑為新臺幣30元，修正前之
          法律有利於被告，自應適用修正前即行為時之法律。
  (二)、關於易科罰金之折算標準，依被告行為時之刑法第41條
        第1項、罰金罰鍰提高標準條例第2條規定，係以銀元10
        0元、200元或300元，即新臺幣300元、600元或900元折
        算1日；依修正後刑法第41條第1項，則係以新臺幣1,00
        0元、2, 000元或3,000元折算1日，經比較新舊法，以
        被告行為時之法律對被告較為有利。
  (三)、綜合上述各條文修正前、後之比較，自應整體適用有利
        於被告之行為時法，即修正前刑法之相關規定及罰金罰
        鍰提高標準條例第1條前段、第2條。
二、核被告所為，係犯刑法第277條第1項傷害罪。又被告於短暫
    時間內，以徒手方式毆打告訴人之行為，因侵害法益仍屬單
    一，且係基於接續之犯意為之，故為接續犯，仍以單一之傷
    害行為論。
三、量刑部分：
    本院審酌被告與告訴人係同校學生，且知識程度不算低，卻
    因細故與告訴人起爭執，並以傷害告訴人之動機，以徒手之
    方式毆打告訴人，致告訴人受有如事實欄所示之傷害，身心
    受創；而被告雖尚無經濟基礎，但被告父親於金門羅厝漁港
    工作，月薪24,000元，被告母親從事家庭美容，亦有固定收
    入來源，且被告目前又負笈台灣念書，足證被告家庭尚非無
    資力，但犯後迄未對告訴人為任何賠償，其犯後態度仍屬不
    佳等一切情形，認原審處以被告拘役30日，並諭知易科罰金
    之折算標準，仍屬妥適。
肆、原審以被告甲○罪證明確，援引刑法第277條第1項、修正前
    刑法第41條第1項前段，罰金罰鍰提高標準條例第1條前段、
    廢止前同條例第2條，量處拘役30日，並諭知易科罰金之折
    算標準為以300元折算1日，認事用法俱無違誤，量刑部分亦
    屬妥適。被告以原審判決量刑過重，希冀改判緩刑為由提起
    上訴，指摘原判決不當，其上訴無理由，應予駁回。
據上論斷，依刑事訴訟法第455條之1第1項、第3項、第368條，
判決如主文。
本案經檢察官張漢森到庭執行職務。
中    華    民    國    95    年    12    月    5     日
                       刑事庭審判長法  官  康樹正
                                   法  官  魏玉英
                                   法  官  林慶郎
本件不得上訴。
上正本證明與原本無異。
                                   書記官  陳鴻璋
中    華    民    國    95    年    12    月    5     日


司法院資訊處製作；財團法人民間司法改革基金會備份。
